【裁判字號】    97,訴更,1
【裁判日期】    970131
【裁判案由】    違反毒品危害防制條例
【裁判全文】
臺灣新竹地方法院刑事宣示判決筆錄       97年度訴更字第1號
聲  請  人  臺灣新竹地方法院檢察署檢察官
被      告  乙○○
                      樓
                    （另案於臺灣雲林第二監獄執行中）
指定辯護人  本院公設辯護人甲○○
上列被告因違反毒品危害防制條例案件，檢察官聲請簡易判決處
刑（九十五年度毒偵字第一二三二號），本院新竹簡易庭認不宜
以簡易程序為之，改依通常程序審理，於中華民國九十六年八月
二十九日以九十五年度訴字第六一六號判決免訴，經臺灣高等法
院以九十六年度上訴字第四四三九號判決撤銷發回更審後，檢察
官聲請改依協商程序而為判決，本院於中華民國九十七年一月三
十一日下午四時，在本院刑事第九法庭宣示判決，出席職員如下
：
法官起立朗讀判決主文、犯罪事實要旨、處罰條文、附記事項，
及告以上訴限制、期間並提出上訴狀之法院，且諭知記載其內容
：
一、主  文：
    乙○○犯施用第一級毒品罪，累犯，處有期徒刑拾月；減為
    有期徒刑伍月，如易科罰金，以新臺幣壹仟元折算壹日。扣
    案之第一級毒品海洛因壹包（毛重壹點貳公克），沒收銷燬
    之。
二、犯罪事實要旨：
（一）乙○○前因違反毒品危害防制條例案件，經本院以九十二
      年度訴字第四七二號判決判處有期徒刑十月確定；復因竊
      盜案件，經本院以九十三年度易字第四一五號判決判處有
      期徒刑十月確定，兩罪並定應執行刑為有期徒刑一年六月
      。又因竊盜案件，經本院以九十二年度竹東簡字第八四號
      判決判處有期徒刑四月確定；再因違反毒品危害防制條例
      案件，經本院以九十二年度竹東簡字第一０一號判決判處
      有期徒刑五月確定，兩罪並定應執行刑為有期徒刑八月。
      上揭案件經接續執行後，於民國九十四年九月十九日因縮
      短刑期假釋出監，假釋期間付保護管束，嗣於九十五年一
      月二十五日保護管束期滿執行完畢。
（二）其前因施用毒品案件，經本院以八十八年度毒聲字第四三
      七號裁定送觀察、勒戒後，因認無繼續施用毒品之傾向，
      由臺灣新竹地方法院檢察署檢察官於八十八年三月二十四
      日以八十八年度偵字第二三八三號為不起訴處分，嗣又因
      施用毒品案件，經本院以八十九年度毒聲字第七０五號裁
      定送觀察、勒戒後，因認有繼續施用毒品之傾向，由本院
      以八十九年度毒聲字第一二七三號裁定令入戒治處所施以
      強制戒治一年，刑責部分則經本院以八十九年度竹簡字第
      二八０號判決判處有期徒刑四月確定；其後本院以八十九
      年度毒聲字第二七０九號裁定停止戒治，所餘期間付保護
      管束，惟其於保護管束期間復因施用毒品案件，經本院以
      九十年度毒聲字第五六七號裁定撤銷停止戒治，令入戒治
      處所施以強制戒治，迄至九十年九月十八日強制戒治執行
      期滿，此部分之刑責並經本院以九十一年度易字第一三七
      號判決判處有期徒刑四月確定。乙○○其後又因施用毒品
      案件，經本院以九十二年度毒聲字第六二九號裁定令入戒
      治處所施以強制戒治一年，刑責部分並經本院以九十二年
      度訴字第四七二號判處有期徒刑十月確定。其復因施用毒
      品罪，經本院以九十二年度竹東簡字第一０一號判處有期
      徒刑五月確定。
（三）詎乙○○仍未記取教訓，復基於施用第一級毒品之犯意，
      於九十五年七月五日十九時許，在新竹縣竹市○○路五０
      四巷二號三樓友人邱世澤住處施用第一級毒品海洛因，嗣
      於同日二十二時許，在新竹縣竹北市○○路二三九號前為
      警查獲，並扣得海洛因一包（毛重一點二公克）及注射針
      筒四支；經警採集其尿液送驗結果，呈鴉片類毒品陽性反
      應，因而查悉上情。
三、處罰條文：
    毒品危害防制條例第十條第一項，中華民國九十六年罪犯減
    刑條例第二條第一項第三款、第七條、第九條。
四、附記事項：
（一）查被告所犯上開之罪，犯罪時間在九十六年四月二十四日
      以前，核與中華民國九十六年罪犯減刑條例第二條第一項
      第三款規定相符，應予減刑，爰依法減輕其刑如主文所示
      ，並諭知易科罰金之折算標準。
（二）扣案之第一級毒品海洛因一包（毛重一點二公克），依毒
      品危害防制條例第十八條第一項前段規定沒收銷燬之；另
      注射針筒四支，雖為被告所有供施用第一級毒品海洛因所
      用之物，惟業經臺灣新竹地方法院檢察署於九十六年二月
      八日銷燬在案，有該署扣押物保管簿冊一紙在卷可查（參
      本院訴更字卷第三一頁），則既已銷燬而滅失，爰就此部
      分不另為沒收之諭知，以上均附此敘明。
五、協商判決除有刑事訴訟法第四百五十五條之四第一項第一款
    於本訊問程序終結前，被告撤銷協商合意或檢察官撤回協商
    聲請者；第二款被告協商之意思非出於自由意志者；第四款
    被告所犯之罪非第四百五十五條之二第一項所定得以協商判
    決者；第六款被告有其他較重之裁判上一罪之犯罪事實者；
    第七款法院認應諭知免刑或免訴、不受理者情形之一，及違
    反同條第二項「法院應於協商合意範圍內為判決；法院為協
    商判決所科之刑，以宣告緩刑或二年以下有期徒刑、拘役或
    罰金為限」之規定者外，檢察官與被告均不得上訴。
六、如有前項得上訴之情形，得自收受宣示判決筆錄送達之日起
    十日內，向本院提出上訴書狀，上訴於第二審法院。
中    華    民    國    97    年    1     月    31    日
                    刑事第五庭
                                   書  記  官  蕭 惠 婷
                                   審判長法官  楊 麗 文
以上筆錄正本係照原本作成。
中    華    民    國    97    年    1     月    31    日
                                   書  記  官  蕭 惠 婷
附錄本案論罪科刑法條全文：
毒品危害防制條例第十條第一項
施用第一級毒品者，處六月以上五年以下有期徒刑。


司法院資訊處製作；財團法人民間司法改革基金會備份。
